# 陈老师，请问。

提问人：牟春霖 时间：2017-06-20 16:38:54
陈老师，请问总分合并后，期初未分配利润（总公司负，分公司正）+本期净利润（总正，分正）=可供分配利润（正） ，本期是按照本期净利润计提盈余公积呢还是按照可供分配利润？

回答人：chenyiwei
如果总分公司汇总报表中的年初未分配利润和本年净利润均为正，则本年度法定盈余公积按本年净利润的 10 ％计提。